臺灣新竹地方法院刑事裁定
111年度單禁沒字第255號
聲  請  人  臺灣新竹地方檢察署檢察官
被      告  林思宏





上列聲請人聲請單獨宣告沒收違禁物案件（111年度聲沒字第259
號，偵查案號：111年度毒偵緝字第597、598、599號），本院裁
定如下：
    主  文
扣案如附表所示之物均沒收銷燬之。
    理  由
一、聲請意旨略以：（一）新竹縣政府警察局橫山分局員警於民
    國110年3月24日上午11時40分許，在新竹縣○○鎮○○路0段00
    號3樓，查獲被告林思宏施用第二級毒品甲基安非他命，並
    扣得其持有之第二級毒品甲基安非他命1包（驗餘淨重0.15
    公克）；（二）新北市政府警察局三重分局員警於110年10
    月30日下午3時40分許，在新北市○○區○○○路00號沃克商務旅
    館前，查獲被告施用第二級毒品甲基安非他命，並扣得其持
    有之甲基安非他命1包（驗餘淨重0.3357公克）；（三）新
    北市政府警察局三重分局員警於110年11月2日凌晨1時25分
    許，於新北市三重區正義南路與光興街交岔路口，查獲被告
    施用第二級毒品甲基安非他命，並扣得其持有之含甲基安非
    他命殘渣之夾鏈袋1個及吸食器1個，其所涉施用及持有第二
    級毒品毒品罪嫌部分，因被告經觀察、勒戒後，業經臺灣新
    竹地方檢察署（下稱新竹地檢署）檢察官以111年度毒偵緝
    字第597號、第598號、第599號為不起訴處分確定，有該處
    分書在卷可稽。惟扣案之夾鏈袋1個及吸食器1個含微量無法
    析離之甲基安非他命與扣案之甲基安非他命2包屬毒品危害
    防制條例所管制持有之違禁物品，有台灣尖端先進生技醫藥
    股份有限公司毒品原物鑑定實驗室110年4月15日出具之毒品
    證物鑑定分析報告、臺北榮民總醫院110年12月7日北榮毒鑑
    字第C0000000號毒品成分鑑定書、110年12月7日北榮毒鑑字
    第C0000000號毒品成分鑑定書1份在卷可稽，爰依毒品危害
    防制條例第18條第1項前段、刑法第40條第2項規定聲請宣告
    沒收銷燬等語。
二、按違禁物得單獨宣告沒收，此為刑法第40條第2項所明定。
    次按，查獲之第一級、第二級毒品及專供製造或施用第一級
    、第二級毒品之器具，不問屬於犯罪行為人與否，均沒收銷
    燬之；又甲基安非他命係屬管制之第二級毒品，為違禁物，
    不得非法持有，毒品危害防制條例第18條第1項前段及同條
    例第2條第2項第2款分別定有明文。
三、經查：
（一）被告林思宏①於110年3月23日凌晨1時許，在其位於新竹縣
      ○○鎮○○街0巷00號之居處，以燒烤玻璃球之方式，施用第
      二級毒品甲基安非他命1次，嗣於110年3月24日上午11時4
      0分許，在新竹縣○○鎮○○路0段00號3樓為警查獲，並扣得
      甲基安非他命1包（驗餘淨重0.15公克）。而被告上開①之
      非法施用第二級毒品行為，經本院以110年度毒聲字第672
      號裁定令入勒戒處所施以觀察、勒戒確定，嗣於111年10
      月3日入所，於111年11月4日因無繼續施用傾向出所，並
      經新竹地檢署檢察官以111年度毒偵緝字第597號、第598
      號、第599號為不起訴處分。另被告②於110年10月30日下
      午3時許，在新北市○○區○○○路00號沃克商務旅館內，以燒
      烤玻璃球之方式，施用第二級毒品甲基安非他命1次，嗣
      於同日下午3時40分許，在上址沃克商務旅館前為警查獲
      ，並扣得甲基安非他命1包（驗餘淨重0.3357公克）。③於
      110年10月31日中午12時，在上址沃克商務旅館內，以燒
      烤玻璃球之方式，施用第二級毒品甲基安非他命1次。嗣
      於110年11月2日凌晨1時25許，在新北市三重區正義南路
      與光興街交岔路口為警查獲，扣得含有甲基安非他命殘渣
      之夾鏈袋1個及吸食器1個等物。惟因執行觀察、勒戒之目
      的係在於戒斷毒癮，執行前之施用毒品行為，僅執行1次
      觀察、勒戒即為已足，而被告上開②③案件之施用第二級毒
      品行為，係於上開①案件觀察、勒戒前所為，應適用同一
      觀察、勒戒程序即足，應為上開觀察、勒戒效力所及，業
      經新竹地檢署檢察官爰併為上開不起訴處分等情，有上開
      案號不起訴處分書及臺灣高等法院被告前案紀錄表各1份
      在卷可稽，並經本院核閱卷宗無訛。
（二）而扣案如附表編號1之甲基安非他命1包，經送台灣尖端先
      進生技醫藥股份有限公司以氣相層析質譜儀法檢驗，檢出
      甲基安非他命成分，有台灣尖端先進生技醫藥股份有限公
      司毒品原物鑑定實驗室110年4月15日出具之毒品證物鑑定
      分析報告1份附卷足按（見新竹地檢署110年度毒偵字第68
      9號卷第58頁）；扣案如附表編號2之甲基安非他命1包，
      經送臺北榮民總醫院以氣相層析質譜儀法檢驗，檢出甲基
      安非他命成分，有臺北榮民總醫院110年12月7日北榮毒鑑
      字第C0000000號毒品成分鑑定書1份附卷可稽（見新北地
      檢署110年度毒偵字第7734號卷第43頁）；扣案如附表編
      號3之含甲基安非他命殘渣之夾鏈袋1個及吸食器1個，經
      送臺北榮民總醫院以氣相層析質譜儀法檢驗，檢出甲基安
      非他命、安非他命、N,N-二甲基安非他命成分，有臺北榮
      民總醫院110年12月7日北榮毒鑑字第C0000000號毒品成分
      鑑定書1份在卷足參（見新北地檢署110年度毒偵字第7743
      號卷第38頁），確屬毒品危害防制條例第2條第2項第2款
      所列之第二級毒品。故上開扣案之甲基安非他命2包、含
      甲基安非他命殘渣之夾鏈袋1個及吸食器1個均為違禁物，
      自應連同附著毒品無從析離之外包裝袋，依毒品危害防制
      條例第18條第1項前段之規定，不問屬於犯罪行為人與否
      ，沒收銷燬之。至取樣鑑驗部分，既已鑑析用罄，業已滅
      失，爰不另為沒收銷燬之諭知，附此敘明。
（三）綜上，本件單獨宣告沒收銷燬之聲請，並無不合，應予准
      許。
四、爰依刑事訴訟法第455條之36第2項，毒品危害防制條例第18
    條第1項前段，刑法第11條、第40條第2項，裁定如主文。
中    華    民    國   111    年    12    月    12    日
                  刑事第七庭      法　官      王榮賓
以上正本證明與原本無異。
如不服本裁定，應於裁定送達後5 日內向本院提出抗告狀。
中　　華　　民　　國　　111 　年　　12　　月　　12　　日
                                  書記官      蘇鈺婷

附表：
編號 扣案物 鑑驗重量/結果 備註 1 甲基安非他命1包（驗餘淨重0.15公克） 毛重0.32公克、淨重0.153公克、使用量0.003公克，剩餘量0.15公克，檢驗結果含第二級毒品甲基安非他命成分 扣押物品清單：110年度安字第241號（新竹地檢署110年度毒偵字第689號卷第57頁） 2 甲基安非他命1包 （驗餘淨重0.3357公克） 毛重0.5653公克、淨重0.3379公克、取樣量0.0022公克，驗餘量0.3357公克，檢驗結果含第二級毒品甲基安非他命成分 扣押物品清單：111年度安保字第77號（新北地 檢署110年度毒偵字第7734號卷第44頁） 3 含甲基安非他命殘渣之夾鏈袋1個、吸食器1個 ①吸食器：檢驗結果含第二級毒品甲基安非他命成分 ②殘渣袋：檢驗結果含第二級毒品甲基安非他命、安非他命、N,N-二甲基安非他命 扣押物品目錄表（新北地檢署110年度毒偵字第7743號卷第18頁）